da: Erhverv og industri > Medicinsk > Medicinsk tilbehør: Engangshandsker; Fingerskånere; Nåle og sprøjter; Stomihjælpemidler; Tungedepressorer
ko: 비즈니스/산업 > 의료 > 의료 용품: 일회용 장갑; 의료용 골무; 의료용 바늘/주사기; 장루용품; 혀 누르개
sk-SK: Obchod a priemysel > Zdravotníctvo > Zdravotnícky materiál: Jednorazové rukavice; Gumové chrániče prstov; Zdravotnícke ihly a striekačky; Materiál na stómiu; Lekárske lopatky do úst
sv: Företag och industri > Sjukvård > Medicinska förbrukningsartiklar: Engångshandskar; Fingerskydd; Medicinska nålar och sprutor; Stomiartiklar; Tungspatlar
en: Business & Industrial > Medical > Medical Supplies: Disposable Gloves; Finger Cots; Medical Needles & Syringes; Ostomy Supplies; Tongue Depressors
es: Economía e industria > Productos médicos > Material médico: Guantes desechables; Dediles; Agujas y jeringas médicas; Accesorios para ostomía; Bajalenguas
bg-BG: Бизнес и промишленост > Медицински > Медицински консумативи: Ръкавици за еднократна употреба; Гумени напръстници; Медицински игли и спринцовки; Консумативи за колостома; Депресори за езика
zh-TW: 商業與各產業 > 醫療業 > 醫療用品: 醫用手套; 手指套; 醫療用針/注射筒; 造口術工具; 壓舌板
pt-PT: Business e industrial > Médico > Artigos médicos: Luvas descartáveis; Dedeiras; Agulhas e seringas médicas; Artigos de ostomia; Abaixa-línguas
th: ธุรกิจและอุตสาหกรรม > การแพทย์ > อุปกรณ์การแพทย์: ถุงมือที่ใช้แล้วทิ้ง; ถุงนิ้ว; เข็มและกระบอกฉีดยา; อุปกรณ์สำหรับศัลยกรรมทำรูเปิด; ไม้กดลิ้น
pl: Biznes i przemysł > Branża medyczna > Medyczne materiały eksploatacyjne: Rękawiczki jednorazowe; Osłonki na palce; Igły i strzykawki medyczne; Produkty stomijne; Szpatułki
zh-CN: 商业/工业 > 医疗 > 医疗用品: 一次性手套; 医用手指套; 医疗注射器; 造瘘术用品; 压舌板
hr-HR: Posao i industrija > Medicina > Medicinske potrepštine: Jednokratne rukavice; Navlake za prst; Medicinske igle i šprice; Potrepštine za ostomiju; Štapići za pregled grla
pt-BR: Comercial e industrial > Medicina > Suprimentos médicos: Luvas descartáveis; Protetores de dedo; Seringas e agulhas médicas; Acessórios para colostomia; Palito abaixador de língua
tr: İş ve Endüstri > Medikal > Medikal Sarf Malzemeleri: Tıbbi Eldivenler; Parmak Koruyucular; Tıbbi İğneler ve Şırıngalar; Ostomi Sarf Malzemeleri; Dil Baskı Çubukları
ru: Бизнес и промышленность > Медицина > Медицинские расходные материалы: Одноразовые перчатки; Напальчники; Медицинские иглы и шприцы; Средства для ухода за стомой; Шпатели для языка
fi: Yritys ja teollisuus > Lääketiede > Lääketieteelliset tarvikkeet: Kertakäyttöiset käsineet; Sormisuojat; Injektioneulat ja -ruiskut; Avannetarvikkeet; Spatulat
it: Commercio e industria > Medicina > Prodotti medici: Guanti monouso; Ditali igienici; Aghi e siringhe; Materiali per stomia; Abbassalingua
ja: ビジネス・産業 > 医療 > 医療用品: 使い捨て手袋; 指サック; 注射器・注射針; ストーマ関連用品; 舌圧子
nb: Forretninger og industri > Medisinsk > Medisinsk forbruksmateriell: Éngangshansker; Fingersmokker; Medisinske nåler og sprøyter; Ostomiutstyr; Tungespateler
el: Επιχειρηματικός & βιομηχανικός εξοπλισμός > Ιατρικά είδη > Ιατρικές προμήθειες: Γάντια μιας χρήσης; Καλύμματα προστασίας στα δάχτυλα; Ιατρικές βελόνες & σύριγγες; Προμήθειες στομίας; Γλωσσοπίεστρα
nl: Zakelijk en industrieel > Medisch > Medische benodigdheden: Wegwerphandschoenen; Vingercondooms; Naalden en injectiespuiten; Stomabenodigdheden; Tongspatels
de: Wirtschaft & Industrie > Medizinischer Bereich > Medizinischer Bedarf: Einweghandschuhe; Fingerlinge; Nadeln & Spritzen; Stomazubehör; Mundspatel
ro-RO: Afaceri și sectorul industrial > Sectorul medical > Articole medicale: Mănuși de unică folosință; Protecții pentru deget; Ace și seringi medicale; Articole pentru stomie; Depresoare de limbă
lt-LT: Verslas ir pramonė > Medicina > Medicinos reikmenys: Vienkartinės pirštinės; Medicininiai antpirščiai; Medicininės adatos ir švirkštai; Ostomijos reikmenys; Liežuvio mentelės
fr: Entreprise et industrie > Secteur médical > Matériel médical: Gants jetables; Doigtiers; Aiguilles et seringues médicales; Fournitures pour stomies; Abaisse-langues
vi: Kinh doanh & Công nghiệp > Y tế > Trang thiết bị y tế: Găng tay dùng một lần; Bao đeo ngón tay; Bơm kim tiêm y tế; Dụng cụ duy trì hậu môn nhân tạo; Que đè lưỡi
sl-SI: Posel in industrija > Zdravstvo > Medicinska oprema: Rokavice za enkratno uporabo; Zaščitne kapice za prste; Medicinske igle in brizge; Pripomočki za nego stome; Lopatice za jezik
hu: Üzlet és ipar > Orvosi > Orvosi kellékek: Eldobható kesztyűk; Ujjvédők; Orvosi tűk és fecskendők; Osztonómiai kellékek; Nyelvnyomók
cs: Obchod a průmysl > Zdravotnictví > Zdravotnické potřeby: Jednorázové rukavice; Gumové návleky na prsty; Zdravotnické jehly a stříkačky; Stomické pomůcky; Stlačovače jazyka